# 关于合并结构化主体

提问人：952722 时间：2019-12-23 10:49:00
陈版主您好
我们目前审计一家公司，其购买了某信托计划5.94 亿的份额，计入了交易性金融资产核算。在进一步的检查中发现，该信托计划的份额 95% 都是由被审计公司购买的，通过沟通，被审计公司同意将该信托计划合并至报表。
但是有一个问题是，在被审计公司个别报表的列报时，5.94 亿应列示为长期股权投资呢，还是继续在交易性金融资产列报呢。有什么依据可以参考么。
先谢过陈版主，帮忙指点一下

回答人：chenyiwei
该信托是该被审计单位的子公司，理论上在个别报表层面应作为长期股权投资按成本法核算。但因为被投资对象不是公司的股权，故习惯上作为其他非流动资产列报。